# 请教陈版：当债权人被吊销（注销）营业执照后，债务人是否可以将相关债务确认为利得..

提问人：p23966258 时间：2019-08-22 11:57:46
甲公司负有如下债务，分别为应付 A 公司 2000 万元，应付 B 公司 300万元，应付 C 公司 6000 万元。由于上述债务于 2013 年—2017 年 5 年间未发生变动，债权人也未诉讼至法院 (中国裁判文书网未查到诉讼），甲公司在 2018 年终止确认上述债务，转作营业外收入处理，并申报缴纳了企业所得税。①A 公司属于甲公司的关联方，企业于 2016 年被吊销营业执照。②B 公司（见股权结构图）属于甲公司的关联方，企业已被吊销营业执照。③C 限公司，与甲公司无关联关系，企业已被注销营业执照。
问题：请问甲公司将上述债务确认为营业外收入是否可行？

回答人：chenyiwei
根据《企业会计准则第 22 号——金融工具确认和计量（ 2017 年修订）》第十二条：“金融负债（或其一部分）的现时义务已经解除的，企业应当终止确认该金融负债（或该部分金融负债）”。因此，核销金融负债，关键看其对应的现时义务是否已经解除。这在很大程度上是一项法律问题，应咨询律师的法律专业意见。
债权人被吊销营业执照，其只是根据公司法规定自动进入清算程序，但其法人主体在注销前仍存在，本公司仍可能被追索债务，相关现时义务并未解除。
因此仅仅依据债权人被吊销营业执照，并不是核销负债的充分理由。